【裁判字號】    90,訴,192
【裁判日期】    900828
【裁判案由】    違反毒品危害防制條例
【裁判全文】
臺灣雲林地方法院刑事判決                            九十年度訴字第一九二號
    公  訴  人  臺灣雲林地方法院檢察署檢察官
    被      告  甲○○
    指定辯護人  本院公設辯護人  丙○○
右列被告因違反毒品危害防制條例案件，經檢察官提起公訴（八十九年度偵字第四九
六二號），本院判決如左：
    主  文
甲○○販賣第二級毒品，未遂，累犯，處有期徒刑年柒月。扣案之第二級毒品安非
他命壹包（驗餘淨重拾點零捌公克）沒收銷燬之、空夾鏈袋個沒收之。
    事  實
一、甲○○前因犯強盜案件及逃亡案件，經法院分別判處有期徒刑六月、八月，定執
    行刑有期徒刑一年，於民國八十八年八月二日執行完畢。又基於營利意圖，於八
    十九年十一月十九日上午九時許，因乙○○（施用毒品部份另案判決確定）要施
    用第二級毒品安非他命，甲○○即在雲林縣四湖鄉○○村○○路四七巷九號住處
    與乙○○聯繫，表明其有安非他命可交易，並約定於同日下午三時許，在雲林縣
    四湖鄉施湖村中湖巷池塘旁交易安非他命，代價新台幣（下同）一千元。嗣於同
    日下午三時許，二人在上開池塘旁會面，甲○○尚未交付安非他命給乙○○之際
    ，為警當場查獲，而販賣未遂，並自現場地上扣得甲○○自其身上丟出，為甲○
    ○所有之第一級毒品海洛因一包（淨重一˙０四公克，業經沒收銷燬執行完畢）
    、安非他命一包（毛重一一˙０一公克、驗餘淨重一０˙０八公克）、交易安非
    他命所用之空夾鏈袋三個等物，而查獲上情。
二、案經雲林縣警察局台西分局報告臺灣雲林地方法院檢察署檢察官偵查起訴。
    理  由
一、被告甲○○對右揭犯罪事實坦承不諱，核與證人乙○○證述情節相當，並據證人
    丁○○到庭證稱查獲經過屬實，復有扣案之安非他命一包、空夾鏈袋三個等物足
    資佐證，扣案物之照片影本在卷可稽。扣案之安非他命經送驗結果，認有甲基安
    非他命成分，實際毛重一一˙０一公克、驗餘淨重一０˙０八公克一節，亦有內
    政部警政署刑事警察局鑑驗通知書一份存卷可證。又被告因另犯施用毒品罪，經
    本院以八十九年毒聲字第一五三四號裁定送觀察勒戒，現場扣得之海洛因，經檢
    察官聲請，由本院以九十年聲字第四二０號裁定宣告沒收銷燬之等情，亦經法官
    調取地檢署九十年執他字第八一九號卷宗全部（含地檢署八十九年毒偵字第一八
    六九號卷宗、九十年聲沒字第一二０號卷宗、本院九十年聲字第四二０號卷宗、
    八十九年毒聲字第一五三四號卷宗）核閱屬實，顯見被告本身即在施用毒品，而
    有安非他命可供販賣無疑。另證人乙○○於八十九年五月十八日起，至同年十一
    月十九日上午止，連續施用第二級毒品之犯行，經本院以九十年易字第二二一號
    判處有期徒刑十月確定在案，為法官調閱本院上開卷宗全部無誤，足徵證人乙○
    ○證述之真實性。此外，並有被告與乙○○當日之電話通聯紀錄在卷可詳其二人
    當日聯絡之情，本件事證明確，被告犯行堪以認定，自應依法論科。
二、核被告所為，係犯毒品危害防制條例第四條第二項之罪。被告持有安非他命之低
    度行為為販賣安非他命之高度行為所吸收，不另論罪。公訴意旨認被告係犯同法
    第五條第二項之罪，然被告既已向乙○○表明販賣毒品之意，其二人買賣毒品之
    意思表示合致，被告已然著手販賣毒品，當可斷定，要難謂被告僅係意圖販賣而
    持有毒品，惟起訴事實相同，起訴法條應予變更。被告前因犯強盜案件及逃亡案
    件，經法院分別判處有期徒刑六月、八月，定執行刑有期徒刑一年，於八十八年
    八月二日執行完畢，有台灣高等法院被告全國前案紀錄表在卷可憑，其於五年內
    再犯本案，為累犯，依法加重其刑（最重本刑無期徒刑部份不得加重）。被告販
    賣毒品尚未交付得逞，為未遂犯，依法減輕其刑，並先加後減（最重本刑無期徒
    刑部份不得加重）。爰審酌被告犯後坦承犯行，態度良好，惟經本院通緝到案，
    足見其畏罪心態，品行尚有不端，然交易安非他命之數量、價格非鉅，犯罪情節
    尚屬輕微等一切情狀，量處如主文所示之刑。扣案之安非他命係查獲之毒品，依
    法宣告沒收銷燬之。扣案之空夾鏈袋三個，為被告所有，且為供被告倒入安非他
    命交付乙○○，業據被告供明在卷，乃供犯罪所用之物，依法宣告沒收之。另扣
    案之毒品海洛因，雖亦屬本案查獲之毒品，惟業經沒收銷燬執行完畢，前已述明
    ，自無於本案再次宣告沒收銷燬之必要。又扣案之注射針筒、橡皮軟管，均屬供
    被告施用海洛因之物，吸管乃供被告施用安非他命之物，均為被告供承為實，該
    等扣案物與本案之犯罪事實無涉，亦非毒品，自亦不另為沒收之諭知。
據上論斷，應依刑事訴訟法第二百九十九條第一項前段、第三百條，毒品危害防制條
例第四條第二項、第十八條第一項前段，刑法第十一條前段、第四十七條、第二十六
條前段、第三十八條第一項第二款，判決如主文。
中      華      民      國      九十      年      八    月    二十八    日
                                        臺灣雲林地方法院刑事第一庭
                                            法  官  侯  廷  昌
右正本證明與原本無異。
如不服本判決，應於判決送達後十日內向本院提出上訴狀( 應附繕本 )。
                                            書記官  李  清  龍
中      華      民      國      九十      年      八    月    二十八    日
毒品危害防制條例第四條
製造、運輸、販賣第一級毒品者，處死刑或無期徒刑；處無期徒刑者，得併科新台幣
一千萬元以下罰金。
製造、運輸、販賣第二級毒品者，處無期徒刑或七年以上有期徒刑，得併科新台幣七
百萬元以下罰金。
製造、運輸、販賣第三級毒品者，處五年以上有期徒刑，得併科新台幣五百萬元以下
罰金。
製造、運輸、販賣專供製造或施用毒品之器具者，處一年以上七年以下有期徒刑，得
併科新台幣一百萬元以下罰金。
前四項之未遂犯罰之。


司法院資訊處製作；財團法人民間司法改革基金會備份。
